# 求助陈版 - 合作开发在合并层面的成本问题

提问人：ironyclaris 时间：2021-12-17 16:19:54
陈版您好：
事项情况如下：
A公司原有部分土地被政府征用，因此政府补偿将A公司自有的土地 1 由工业用地调整为住宅用地，土地 1 上原有的厂房拆除时政府补偿1.8亿元。
现A公司将该项目交由A公司的子公司B公司进行开发，B公司在缴足土地出让金后取得土地 1 的开发许可。
A公司在土地 1 上的厂房尚有净值0.4亿元。B公司本期对土地 1 进行了拆除平整工作，A公司本期收到政府的补偿1.8亿。
A公司单体层面将厂房净值、收到的补偿转入清理，最终有1.4亿的资产处置收益。
A公司合并层面视为用自有土地开发，将1.4亿收益冲减土地取得成本，与商品房销售同步进行结转。
上述处理是否妥当？

回答人：chenyiwei
基本可以这样理解。

提问人：ironyclaris 时间：2021-12-20 16:53:29
感谢您的回复，但我们在与企业沟通后，企业不认可这两件事为一揽子事项，理由为B公司在支付补偿地价款时，政府需要根据最新的价格进行调整，因此认为A公司收到的款项就是补偿厂房的拆除损失。即将该笔收入确认为资产处置收益，合并层面也不做调整。这样是否可以？

回答人：chenyiwei
至少合并层面应调整，否则不符合一体性原则，也会导致合并报表层面资产计量基础不延续。